臺灣新竹地方法院刑事判決
                                      110年度易字第896號
公  訴  人  臺灣新竹地方檢察署檢察官
被      告  蔡金賢



上列被告因竊盜等案件，經檢察官提起公訴（110年度偵字第117
38號、第12740號、第13713號、第14141號），本院依簡式審判
程序判決如下：
    主  文
蔡金賢犯如附表一編號1至5、附表二編號1至5所示之罪，主文、
宣告刑及沒收如附表一編號1至5、附表二編號1至5所載；又犯行
使變造特種文書罪，處有期徒刑肆月，如易科罰金，以新臺幣壹
仟元折算壹日；又犯行使變造特種文書罪，處有期徒刑肆月，如
易科罰金，以新臺幣壹仟元折算壹日。應執行有期徒刑貳年陸月
，如易科罰金，以新臺幣壹仟元折算壹日。
    事  實
一、
（一）蔡金賢基於意圖為自己不法所有之犯意，於附表一編號1
      至5所示之時間及地點，以附表一編號1至5所示之方式，
      竊得如附表一編號1至5所示之物。
（二）蔡金賢基於意圖為自己不法所有及毀損之犯意，於附表二
      編號1至5所示之時間及地點，以附表二編號1至5所示之方
      式，竊得如附表二編號1至5所示之物。
二、蔡金賢為躲避警方查緝，竟另行起意，基於變造特種文書之
    犯意，以黑色膠帶黏貼方式，將竊得之車號00-0000號車牌
    變造為車號00-0000號；將竊得之車號00-0000號車牌變造為
    車號00-0000號，復基於行使變造特種文書之犯意，將上揭
    車牌先後懸掛在所竊得之車輛上而行使之，足以生損害於公
    路監理機關對於車牌及車籍資料管理，以及警察機關對於交
    通行政管理之正確性。嗣於110年10月10日晚上7時40分許，
    在新竹縣湖口鄉光復路與工業一路口為警查獲，並扣得如附
    表三編號1至6所示之物，始循線查悉上情。
三、案經陳維修、李明忠、李翊平訴由新竹縣政府警察局新湖分
    局、陳韻茹訴由新竹市警察局第二分局、彭桂玲、林志堂訴
    由新竹縣政府警察局竹北分局報告臺灣新竹地方檢察署檢察
    官偵查起訴。
    理  由
壹、程序部分：
    本件被告所犯非死刑、無期徒刑、最輕本刑為3年以上有期
    徒刑之罪，被告於本院準備程序進行中，就被訴事實為有罪
    之陳述，經本院認合於刑事訴訟法第273條之1第1項之規定
    ，裁定進行簡式審判程序，合先敘明。
貳、實體部分：
  一、認定犯罪事實所根據的證據及理由
　　　上開事實，業據被告於本院準備程序及審理時坦承不諱（
      見本院卷第105至114頁），核與證人徐茂泉、林筱筠、鄧
      筠靜、陳維修、李明忠、葉漢順、李翊平、陳韻茹、彭桂
      玲、林志堂於警詢時證述之情節大致相符（見110年度偵
      字第11738號卷第19頁、第23至24頁、第27至28頁、第31
      至32頁、第34至35頁、第40至42頁、第49至50頁、110年
      度偵字第12740號卷第7頁、110年度偵字第13713號卷第8
      至9頁、110年度偵字第14141號卷第6頁、第10至12頁），
      且經證人涂文易、林樹晴於警詢時證述屬實（見110年度
      偵字第11738號卷第17頁、110年度偵字第13713號卷第10
      頁），並有贓證物認領保管單4份、失車-案件基本資料詳
      細畫面報表、車輛詳細資料報表、新竹縣政府警察局新湖
      分局新工派出所搜索扣押筆錄及扣押物品目錄表各2份、
      證人鄧筠靜之維修估價單、證人陳維修之修理費用評估單
      、證人李明忠之估價單、證人李翊平之銷貨單、自願受搜
      索同意書各1份、徐茂泉案之照片3張、鄧筠靜案之照片4
      張、陳維修及李明忠案之照片12張、葉漢順案之照片7張
      、李翊平案之照片28張、搜索扣押現場及相關錄影畫面翻
      拍照片24張、陳韻茹案照片7張、彭桂玲案照片8張、林志
      堂案照片15張附卷可憑（見110年度偵字第11738號卷第18
      頁、第20至第22頁、第25頁、第29至30頁、第33頁、第36
      至39頁、第43頁、第46至48頁、第51頁至55頁、第61至63
      頁、第67至70頁、第73至83頁、110年度偵字第12740號卷
      第9至13頁、110年度偵字第13713號卷第16至18頁、110年
      度偵字第14141號卷第19至26頁）。是認被告之自白，應
      與事實相符，堪予採信。本件事證明確，被告犯行均堪認
      定，應依法論科。
  二、論罪科刑
（一）罪名：
　　1.核被告就事實欄一、（一）所示部分（即附表一編號1、3
      、5），均係犯刑法第320條第1項之竊盜罪；就事實欄一
      、（一）所示部分（即附表一編號2、4），均係犯刑法第
      321條第1項第3款之攜帶兇器竊盜罪；就事實欄一、（二
      ）所示部分（即附表二編號1、4至5），均係犯刑法第354
      條之毀損他人物品罪、同法第320條第1項之竊盜罪；就事
      實欄一、（二）所示部分（即附表二編號2至3），均係犯
      刑法第354條之毀損他人物品罪、同法第321條第1項第1款
      之侵入住宅竊盜罪；就事實欄二所示部分，均係犯刑法第
      216條、第212條之行使變造特種文書罪。
　　2.就事實欄一、（二）所示部分（即附表二編號1至5），被
      告毀壞車窗玻璃之目的，係為竊取車內物品，是被告此部
      分所為，係以一行為而觸犯上開2罪名，為想像競合犯，
      應依刑法第55條之規定，從一重之竊盜罪、侵入住宅竊盜
      罪處斷。
　  3.就事實欄二所示部分，被告變造特種文書之低度行為，為
      行使變造特種文書之高度行為所吸收，不另論罪。
（二）被告所犯上開12罪間，犯意各別，行為互殊，犯罪時間、
      地點亦均不同，應予分論併罰。
（三）被告前於105年間，因竊盜案件，經臺灣桃園地方法院以1
      05年度審易字第1600號判決判處有期徒刑3月確定，並於1
      05年12月5日執行完畢等情，有臺灣高等法院被告前案紀
      錄表1份在卷可稽，其於前案執行完畢後5年內故意再犯本
      案有期徒刑以上之罪，俱為累犯，經審酌其情節，並參照
      司法院大法官會議釋字第775號解釋之意旨，為避免發生
      罪刑不相當之情形，爰不加重最低本刑。
（四）爰審酌被告不知勉力謀事，依循正途以獲取一己所需財物
      ，而為竊盜犯行，堪認其自我檢束能力之低弱，顯不尊重
      他人之財產權，又行使變造車牌，足以生損害於公路監理
      機關對於車牌及車籍資料管理，以及警察機關對於交通行
      政管理之正確性，實屬不該，惟念其犯後坦承犯行，態度
      尚可，兼衡被告有花店、搬運等工作經歷，暨其犯罪動機
      、目的、手段、品行、生活狀況、智識程度為國中畢業等
      一切情狀，分別量處如附表一至二、主文所示之刑，並定
      其應執行之刑及諭知易科罰金之折算標準，以資懲儆。
（五）沒收：
　　1.按犯罪所得，屬於犯罪行為人者，沒收之。但有特別規定
      者，依其規定；前二項之沒收，於全部或一部不能沒收或
      不宜執行沒收時，追徵其價額，刑法第38條之1第1項、第
      3項分別定有明文。查被告所為竊盜犯行之實際所得，即
      如附表一至二所示之物，除如附表一編號1至2、4至5所示
      已實際合法發還被害人外，其餘犯罪所得雖未據扣案，仍
      應依刑法第38條之1第1項、第3項之規定，於各該罪之判
      決主文項下宣告沒收，於全部或一部不能沒收或不宜執行
      沒收時，追徵其價額。
　　2.未扣案之鑰匙1把、小型板手1支，係被告為竊盜犯行所用
      之物，因該物品取得容易、替代性高，亦無積極證據認定
      現仍存在，且對被告施以主文所示刑期之法律效果，已足
      夠達法秩序之保護，是就上開之物宣告沒收，欠缺刑法上
      之重要性，爰依刑法第38條之2第3項規定，不予宣告沒收
      或追徵。至其餘扣案之物，卷內並無積極證據足以認定與
      本案犯行有關，爰不為沒收之諭知，併此敘明。
據上論斷，應依刑事訴訟法第273條之1第1項、第299條第1項前
段，判決如主文。
本案經檢察官吳志中提起公訴，檢察官陳中順到庭執行職務。
中　　華　　民　　國　　111 　年　　1 　　月　　10　　日
                  刑事第七庭  法  官  王子謙
以上正本證明與原本無異。
如不服本判決應於收受本判決後20日內向本院提出上訴書狀，上
訴書狀應敘述具體理由。上訴書狀未敘述上訴理由者，應於上訴
期間屆滿後20日內補提理由書狀於本院(均須按他造當事人之人
數附繕本 )「切勿逕送上級法院」。 
中　　華　　民　　國　　111 　年　　1 　　月　　10　　日
                              書記官  廖宜君

附錄本案論罪科刑法條全文：
刑法第210條
偽造、變造護照、旅券、免許證、特許證及關於品行、能力、服
務或其他相類之證書、介紹書，足以生損害於公眾或他人者，處
一年以下有期徒刑、拘役或九千元以下罰金。

刑法第216條
行使第二百十條至第二百十五條之文書者，依偽造、變造文書或
登載不實事項或使登載不實事項之規定處斷。

刑法第320條
意圖為自己或第三人不法之所有，而竊取他人之動產者，為竊盜
罪，處五年以下有期徒刑、拘役或五十萬元以下罰金。
意圖為自己或第三人不法之利益，而竊佔他人之不動產者，依前
項之規定處斷。
前二項之未遂犯罰之。

刑法第321條
犯前條第一項、第二項之罪而有下列情形之一者，處六月以上五
年以下有期徒刑，得併科五十萬元以下罰金：
一、侵入住宅或有人居住之建築物、船艦或隱匿其內而犯之。
二、毀越門窗、牆垣或其他安全設備而犯之。
三、攜帶兇器而犯之。
四、結夥三人以上而犯之。
五、乘火災、水災或其他災害之際而犯之。
前項之未遂犯罰之。

刑法第354條
毀棄、損壞前二條以外之他人之物或致令不堪用，足以生損害於
公眾或他人者，處二年以下有期徒刑、拘役或一萬五千元以下罰
金。

附表一：
編號 時間 地點 行竊方式 主文、宣告刑及沒收 1 110年10月1日凌晨2時至4時14分間某時許 苗栗縣○○市○○路○段000號旁 蔡金賢以自備鑰匙插入汽車電門發動之方式，竊取林筱筠所有、林献隆使用之車牌號碼00-0000號自用小客車（引擎號碼：A32D21596，已發還），得手後供己代步之用。 蔡金賢犯竊盜罪，處有期徒刑參月，如易科罰金，以新臺幣壹仟元折算壹日。 2 110年10月2日晚上11時許 新竹縣湖口鄉興華公園旁某處 蔡金賢持客觀上對人之生命身體構成威脅、足供兇器使用之小型板手1把，竊取葉漢順所有之車號00-0000號車牌2面（已發還）。 蔡金賢犯攜帶兇器竊盜罪，處有期徒刑陸月，如易科罰金，以新臺幣壹仟元折算壹日。 3 110年10月4日下午2時許 新竹縣○○市○○路○段000號旁空地 蔡金賢見林志堂所有之車牌號碼0000-00號自用小客貨車車門未鎖，即徒手竊取車內之現金11,000元、手提包1個、錢包1個、信用卡3張、娃娃機鎖頭鑰匙40把、保全磁扣20個、前置物箱車鑰匙1把、鑰匙1串（含公司遙控器、車輛中控遙控器等）。 蔡金賢犯竊盜罪，處有期徒刑肆月，如易科罰金，以新臺幣壹仟元折算壹日。未扣案之犯罪所得新臺幣壹萬壹仟元、手提包壹個、錢包壹個、信用卡參張、娃娃機鎖頭鑰匙肆拾把、保全磁扣貳拾個、前置物箱車鑰匙壹把、鑰匙壹串（含公司遙控器、車輛中控遙控器等），沒收之，於全部或一部不能沒收或不宜執行沒收時，追徵其價額。 4 110年10月8日 桃園市○○區○○0000號停車場 蔡金賢持客觀上對人之生命身體構成威脅、足供兇器使用之小型板手1把，竊取徐茂泉所有之車號00-0000號車牌2面（已發還）。 蔡金賢犯攜帶兇器竊盜罪，處有期徒刑陸月，如易科罰金，以新臺幣壹仟元折算壹日。 5 110年10月10日下午2時41分許 新竹縣○○市○○路000號旁 蔡金賢見彭桂玲所有之車牌號碼000-000號重型機車（已發還）鑰匙未拔，竟逕自發動後騎乘離去，供已代步之用。 蔡金賢犯竊盜罪，處有期徒刑參月，如易科罰金，以新臺幣壹仟元折算壹日。 

附表二：
編號 時間 地點 行竊方式 主文、宣告刑及沒收 1 110年9月11日晚上11時許 新竹縣○○鄉○○○路000號路旁 蔡金賢以持石頭破壞車窗玻璃，然後行竊之方式，竊取鄧筠靜所有之車牌號碼000-0000號自用小客車內之禮券（價值新臺幣1,500元）。 蔡金賢犯竊盜罪，處有期徒刑肆月，如易科罰金，以新臺幣壹仟元折算壹日。未扣案之犯罪所得即禮券壹仟伍佰元，沒收之，於全部或一部不能沒收或不宜執行沒收時，追徵其價額。 2 110年9月22日中午12時至晚上6時12分間某時許 新竹縣○○鄉○○○路00巷00號社區地下室停車場 蔡金賢侵入左列社區停車場後，以持石頭破壞車窗玻璃，然後行竊之方式，竊取陳維修所有之車牌號碼000-0000號自用小客車內之行車紀錄器1台、現金100元。 蔡金賢犯侵入住宅竊盜罪，處有期徒刑陸月，如易科罰金，以新臺幣壹仟元折算壹日。未扣案之犯罪所得新臺幣壹佰元、行車紀錄器壹台，沒收之，於全部或一部不能沒收或不宜執行沒收時，追徵其價額。 3 110年9月22日中午12時至晚上6時12分間某時許 新竹縣○○鄉○○○路00巷00號社區地下室停車場 蔡金賢侵入左列社區停車場後，以持石頭破壞車窗玻璃，然後行竊之方式，竊取李明忠所有之車牌號碼000-0000號自用小客車內之行車紀錄器1台、車用型風扇1台、置物盒1個及胎壓偵測器1組。 蔡金賢犯侵入住宅竊盜罪，處有期徒刑陸月，如易科罰金，以新臺幣壹仟元折算壹日。未扣案之犯罪所得即行車紀錄器壹台、車用型風扇壹台、置物盒壹個、胎壓偵測器壹組，沒收之，於全部或一部不能沒收或不宜執行沒收時，追徵其價額。 4 110年10月3日凌晨6時許 新竹縣湖口鄉文化路與仁正路口 蔡金賢以持石頭破壞車窗玻璃，然後行竊之方式，竊取李翊平所有之車牌號碼000-0000號自用小客車內之現金300元、頸枕及抱枕共3個、行車紀錄器1台、車用充電架1組。 蔡金賢犯竊盜罪，處有期徒刑肆月，如易科罰金，以新臺幣壹仟元折算壹日。未扣案之犯罪所得新臺幣參佰元、頸枕及抱枕共參個、行車紀錄器壹台、車用充電架壹組，沒收之，於全部或一部不能沒收或不宜執行沒收時，追徵其價額。 5 110年10月5日凌晨某時許 新竹市博愛街之停車場 蔡金賢以持石頭破壞車窗玻璃，然後行竊之方式，竊取陳韻茹所有之車牌號碼000-0000號自用小客車內之衛星導航1台、餐具1組。 蔡金賢犯竊盜罪，處有期徒刑肆月，如易科罰金，以新臺幣壹仟元折算壹日。未扣案之犯罪所得即衛星導航壹台、餐具壹組，沒收之，於全部或一部不能沒收或不宜執行沒收時，追徵其價額。 

附表三：
編號 扣案物品 數量 1 自用小客車（引擎號碼：A32D21596，已發還） 1輛 2 車號00-0000號車牌（已發還） 2面 3 螺絲起子 1支 4 刀片 1片 5 剪刀 1支 6 車號00-0000號車牌（已發還） 2面